【裁判字號】    98,訴,512
【裁判日期】    980331
【裁判案由】    違反毒品危害防制條例
【裁判全文】
臺灣彰化地方法院刑事判決               98年度訴字第512號
公  訴  人  臺灣彰化地方法院檢察署檢察官
被      告  甲○○
上列被告因違反毒品危害防制條例案件，經檢察官提起公訴（98
年度毒偵字第128號），本院改依簡式審判程序判決如下：
    主  文
甲○○施用第一級毒品，累犯，處有期徒刑壹年貳月。
    事  實
一、甲○○前於民國83年間，即因違反肅清煙毒條例、麻醉藥品
    管理條例等案件，為本院分別判處有期徒刑3年7月、4月，
    應執行有期徒刑3年8月確定並執行完畢，91年間，又因施用
    毒品案件，經本院裁定移送觀察、勒戒後，認有繼續施用毒
    品之傾向，由本院以92年度毒聲字第1578號裁定令入戒治處
    所施以強制戒治，於93年7月24日執行期滿釋放，並經臺灣
    彰化地方法院檢察署檢察官以93年度戒毒偵字第336號、第
    337號為不起訴處分確定；復於95年間，又因連續施用第一
    級毒品案件，經本院以95年度訴字第527號判處有期徒刑1年
    ，經上訴後，經臺灣高等法院臺中分院以95年度上訴字第15
    20號駁回上訴確定；另於96年間，因施用第一級毒品案件，
    經本院以96年度訴字第172號判處有期徒刑1年2月確定，上
    開2案之罪，適逢中華民國九十六年罪犯減刑條例公佈施行
    ，經臺灣高等法院臺中分院以96年度聲減字第1726號裁定分
    別減刑為有期徒刑6月、7月確定，接續執行後，於97年1 月
    22日縮刑期滿執行完畢。詎其仍不知悔改，於受強制戒治執
    行完畢釋放後5年內，復基於施用第一級毒品海洛因之犯意
    ，於97年12月8日20時許，在其位於彰化縣員林鎮○○里○
    ○○路25號之23之住所，以將第一級毒品海洛因置入注射針
    筒內注射手臂方式，施用第一級毒品海洛因1次（針筒已為
    甲○○燒燬而滅失）。嗣於97年12月9日上午9時許，其因另
    案涉嫌其他毒品案件，經警傳訊並接受員警採尿送驗結果，
    呈可待因及嗎啡陽性反應，始悉上情。
二、案經彰化縣警察局彰化分局報請臺灣彰化地方法院檢察署檢
    察官偵查起訴。
    理  由
一、按除被告所犯為死刑、無期徒刑、最輕本刑為3 年以上有期
    徒刑之罪或高等法院管轄第1 審案件者外，於刑事訴訟法第
    273 條第1 項程序進行中，被告先就被訴事實為有罪之陳述
    時，審判長得告知被告簡式審判程序之旨，並聽取當事人、
    代理人、辯護人及輔佐人之意見後，裁定進行簡式審判程序
    ；除簡式審判程序及簡易程序案件外，第1 審應行合議審判
    ，刑事訴訟法第273 條之1 第1 項、第284 條之1 分別定有
    明文。本件被告甲○○所犯係死刑、無期徒刑、最輕本刑為
    3 年以上有期徒刑或高等法院管轄第1 審案件以外之罪，並
    於本院行準備程序時就被訴事實為有罪之陳述，本院合議庭
    依前揭規定，經評議結果，裁定改由受命法官獨任行簡式審
    判程序，先予敘明。
二、上揭事實，業據被告甲○○迭於警、偵訊及本院行準備程序
    與審理時均坦承不諱，且其於97年12月9 日為警查獲時所採
    取之尿液，經送鑑驗結果，確呈嗎啡及可待因陽性反應，此
    有彰化縣警察局彰化分局委託檢驗尿液代號與真實姓名對照
    表及詮昕科技股份有限公司97年12月18日所出具之濫用藥物
    尿液檢驗報告各1 紙附卷可稽，應認被告之自白確與事實相
    符，洵堪採信。
三、再查，被告前於民國91年間，因施用毒品案件，經本院裁定
    移送觀察、勒戒後，認有繼續施用毒品之傾向，由本院以92
    年度毒聲字第1578號裁定令入戒治處所施以強制戒治，於民
    國（下同）93年7 月24日執行期滿釋放，並經臺灣彰化地方
    法院檢察署檢察官以93年度戒毒偵字第336 號、第337 號為
    不起訴處分確定等情，有臺灣高等法院被告前案紀錄表及臺
    灣彰化地方法院檢察署刑案資料查註紀錄表各1 份在卷足憑
    ，被告顯係於受強制戒治執行完畢釋放後，5 年內再犯毒品
    危害防制條例第10條第1 項之罪，依同條例第23條第2 項規
    定，應依法論科。
四、核被告所為，係犯毒品危害防制條例第10條第1 項之施用第
    一級毒品罪。被告為施用毒品而持有第一級毒品，其持有之
    低度行為應為施用之高度行為所吸收，不另論罪。再查被告
    有上開犯罪事實欄所載之前科紀錄，而於97年1 月22日執行
    完畢等情，有臺灣彰化地方法院檢察署刑案資料查註紀錄表
    及臺灣高等法院被告前案紀錄表各1 份附卷可稽，被告於受
    有期徒刑之執行完畢後，5 年內故意再犯有期徒刑以上之罪
    ，為累犯，應依刑法第47條第1 項之規定，加重其刑。爰審
    酌被告前曾有施用毒品罪行，經送觀察、勒戒後，猶不知悔
    改，再施用毒品不輟，不僅戕害自身健康，更辜負國家將之
    視為病人，並施以長時間之戒治處遇之苦心，惟其對他人權
    益之侵害仍屬有限，於偵訊及本院行準備程序與審理時均已
    坦承犯行，暨其犯罪動機、目的、手段、施用次數及其智識
    程度、生活狀況等一切情狀，量處如主文所示之刑，以示懲
    警。至被告施打毒品所用之針筒，已為被告燒燬而滅失，此
    據其供承明確，無從併予宣告沒收，附此敘明。
據上論斷，應依刑事訴訟法第 273 條之1 第1 項、第299 條第1
項前段，毒品危害防制條例第10條第1 項，刑法第11條前段、第
47條第1 項，判決如主文。
本案經檢察官蔡曉崙到庭執行職務。
中    華    民    國    98    年    3     月    31    日
                  刑事第九庭    法  官  葛永輝
以上正本證明與原本無異。
如不服本判決應於收受判決後10日內，向本院提出上訴書狀，並
應敘述具體理由; 其未敘述上訴理由者，應於上訴期間屆滿後20
日內向本院補提理由書（均須按他造當事人之人數附繕本）「切
勿逕送上級法院」。
中    華    民    國    98    年    3     月    31    日
                                書記官  黃幼華
附錄本案論罪科刑法條全文：
毒品危害防制條例第10條
施用第一級毒品者，處六月以上五年以下有期徒刑。
施用第二級毒品者，處三年以下有期徒刑。


司法院資訊處製作；財團法人民間司法改革基金會備份。
